【裁判字號】    97,附民緝,8
【裁判日期】    970924
【裁判案由】    偽造文書等
【裁判全文】
臺灣高雄地方法院刑事附帶民事訴訟判決
原      告  乙○○
被      告  甲○○
                    （現
上列被告因偽造文書等案件（97年度訴緝字第168號），經原告
提起附帶民事訴訟，請求損害賠償，本院於民國97年9 月22日言
詞辯論終結，判決如下：
    主  文
被告應給付原告新臺幣萬肆仟柒佰壹拾貳元，及自民國九十七
年九月二十三日起至清償日止，按年息百分之五計算之利息。
本判決得假執行。
    事實及理由
一、原告起訴主張：被告甲○○於民國90年3月間，寄宿於乙○
    ○位於高雄市○○區○○街259巷15號家中，竟趁其未注意
    之際，竊取其所有之高雄銀行、臺灣銀行之存摺、印章、提
    款卡等物，於91年3月21日、同年月26日，先持其竊得之高
    雄銀行提款卡，在華南商業銀行光華分行前附設之提款機前
    盜領存款新臺幣（下同）16,006、706元，嗣於同年月26日
    某時許，再持上開竊得之臺灣銀行存摺、印章，前往台灣銀
    行高雄分行臨櫃盜領1,8000元，共計領其所有之存款34,712
    元。爰依民法第184條第1項之規定請求損害賠償。求為判決
    ：爰依侵權行為之法律關係，提起本件刑事附帶民事訴訟，
    請求被告負損害賠償責任。並聲明：（一）被告應給付原告
    34,712元，及自起訴狀送達之翌日起至清償日止，按年息5
    ％計算之利息。（二）訴訟費用由被告負擔。（三）願供擔
    保請准宣告假執行等語。
二、被告陳述：其確有竊取原告之存摺、提款卡，並盜領原告之
    存款之行為，爰同意原告之請求等語。
三、按因犯罪而受損害之人，於刑事訴訟程式得附帶提起民事訴
    訟，對於被告及依民法負賠償責任之人，請求回復其損害；
    又附帶民事訴訟之判決，應以刑事訴訟判決所認定之事實為
    據，刑事訴訟法第487 條第1 項、第500 條前段分別定有明
    文。次按因故意或過失，不法侵害他人之權利者，負損害賠
    償責任，民法第184 條第1 項前段規定明確。查本件原告主
    張，被告基於意圖為自己不法所有之竊盜、詐欺、偽造文書
    之犯意，盜領取其存款34,712元 (內含提款手續費12元）之
    事實，為被告所不爭執，並有偽造之存款單、監視錄影帶等
    件為證，並經本院97年度訴緝字第168 號刑事判決判處罪刑
    在案，堪認原告此部分之主張為真實。本件原告依據侵權行
    為法律關係，請求被告賠償侵佔金額34,712元，及自及自起
    訴狀繕本送達被告翌日即97年9 月23日起至清償日止，按年
    息5 ％計算之利息，洵屬有據，應予准許。
四、本件係所命給付之金額未逾50萬元之判決，就原告勝訴部分
    ，應依職權宣告假執行，原告供擔保宣告假執行之聲請，應
    視為職權宣告之提醒，爰依民事訴訟法第389 條第1 項第5
    款規定，依職權宣告假執行。
五、原告固聲明訴訟費用應由被告負擔，惟本件係刑事附帶民事
    訴訟，無庸徵收裁判費，且訴訟費用之核定屬法院職權事項
    ，故本件無庸就此而為准駁，附此敘明。
據上論結，原告之訴為有理由，應依刑事訴訟法第502 條第2 項
、第491 條第10款、民事訴訟法第389 條第1 項第5 款，判決如
主文。
中    華    民    國    97    年    9     月    24    日
                  刑事第一庭    法  官  張琬如
以上正本證明與原本無異。
如不服本判決應於收受本判決後10日內向本院提出上訴書狀，並
應敘述具體理由，如未敘述上訴理由者，應於上訴期間屆滿後20
日內補提理由書狀於本院（均須按他造當事人之人數附繕本）「
切勿逕送上級法院」。
本判決非對於刑事訴訟之判決有上訴時不得上訴。
中    華    民    國    97    年    9     月    24    日
                                書記官 劉甄庭


司法院資訊處製作；財團法人民間司法改革基金會備份。
